臺灣臺北地方法院刑事判決                        九十一年度易字第一五號
    公  訴  人  臺灣臺北地方法院檢察署檢察官
    被      告  甲○○
右列被告因傷害案件，經檢察官聲請以簡易判決處刑（九十年度偵字第一八四０二號
），本院改以通常程序審理，判決如左：
    主  文
甲○○傷害人之身體，處有期徒刑月，如易科罰金，以佰元折算壹日。
    事  實
一、甲○○於民國九十年八月十九日下午六時許，駕駛車號５Ｂ—０７８號計程車，
    行經臺北市信義區市○○道下永吉路之引道時，因超車及按鳴喇叭與刻正駕駛車
    號５Ｍ—７１９號計程車行經該地之乙○○起衝突，甲○○心生不滿，趁兩車均
    於臺北市○○區○○路三十巷、市○○道口停等紅燈之際，下車至乙○○所駕計
    程車駕駛座邊與乙○○理論，因未獲置理，竟基於傷害之犯意，用左手打開顏某
    所在之駕駛座車門，並以右手由左至右揮擊乙○○左眼及顏面多下，致乙○○受
    有左眼鈍傷並結膜下出血、顏面部３×０‧１公分撕裂傷、臉部多處挫傷等傷害
    。
二、案經乙○○訴由臺北市政府信義分局報告臺灣臺北地方法院檢察署檢察官聲請簡
    易判決處刑，經本院改以通常程序審理。
    理  由
一、訊據被告甲○○固不諱言有於上揭時地因超車及按鳴喇叭而與告訴人乙○○產生
    衝突之情，核與告訴人指述雙方衝突起因相符，惟矢口否認有何傷害犯行，辯稱
    ：我開車停在告訴人後面，下車後走到告訴人車旁，我問告訴人你怎麼開車的，
    但告訴人不理我，我就用左手去打開他的車門，並大聲對他說：你很惡霸，開車
    怎麼這樣開，告訴人說沒有，我就屈身朝向告訴人的車內，用右手由左後向右前
    、前後揮動比劃，比了二、三下，不知道比劃的時候有無碰到告訴人，但沒有故
    意打告訴人云云。經查：被告如何以右手由左向右揮擊告訴人左眼及顏面多次之
    情，業據告訴人於警偵訊及本院審理中迭次指述明確，核與卷附長庚紀念醫院診
    斷證明書、急診病歷資料所載告訴人受傷之客觀情形相符；又前開診斷證明書載
    明：告訴人係於當日下午六時四十六分急診就醫、晚間七時五十分出院，卷附臺
    北市政府信義分局受理刑事案件報案三聯單則載明：告訴人係於當日晚間八時四
    十分前往五分埔派出所報案，是告訴人就醫、報案時間，亦核與被告、告訴人所
    一致供述之衝突時間緊接而未間斷；況被告猶不否認有屈身朝向告訴人的車內，
    用右手由左後向右前、前後揮動比劃，比了二、三下，當時距離告訴人不到三十
    公分，於衝突後其右手指甲有斷裂流血等情，益徵告訴人指述被告傷害情節非虛
    。被告既因盛怒而下車與告訴人理論，並趨近告訴人出手揮擊多次，造成告訴人
    如上所述左眼、顏面多處傷害，其有傷害之犯意，彰彰明甚，被告所辯顯屬飾匿
    卸責之詞，洵非可採，本件事證明確，被告犯行堪以認定，應依法論科。
二、核被告所為，係犯刑法第二百七十七條第一項傷害人之身體罪。爰審酌被告與告
    訴人素無怨隙、僅因駕車細故糾紛即出手毆傷告訴人，迄今未與告訴人達成和解
    、並否認犯行，其犯後態度及犯罪所生之損害等一切情狀，量處如主文所示之刑
    ，並諭知易科罰金之折算標準。
據上論斷，應依刑事訴訟法第四百五十二條、第二百九十九條第一項前段，刑法第二
百七十七條第一項、第四十一條第一項，罰金罰鍰提高標準條例第一條前段、第二條
，判決如主文。
本案經檢察官陳錫柱到庭執行職務
中      華      民      國    九十一    年      五      月    三十一    日
                                      臺灣臺北地方法院刑事第八庭
                                          審判長法  官  朱瑞娟
                                                法  官  胡宏文
                                                法  官  張永宏
右正本證明與原本無異。
如不服本判決，應於判決送達後十日內，向本院提出上訴狀。
                                                書記官  高永珍
中      華      民      國    九十一    年      五      月    三十一    日
附錄本件論罪科刑法條全文：
刑法第二百七十七條第一項前段（罰金數額已提高十倍）
傷害人之身體或健康者，處三年以下有期徒刑、拘役或一千元以下罰金。
